臺灣宜蘭地方法院刑事判決           100年度交簡上字第13號
上  訴  人
即  被  告  王達發
上列上訴人因被告公共危險案件，不服中華民國100年3月24日，
本院簡易庭100年度交簡字第80號（聲請簡易判決處刑案號：100
年度偵字第233號），提起上訴，本院管轄之第二審合議庭判決
如下：
    主  文
上訴駁回。
    犯 罪 事 實 及 理 由
一、本案經本院審理結果，認第一審判決認事用法及量刑均無不
    當，應予維持，茲引用第一審判決書記載之事實、證據及理
    由（如附件）。
二、上訴人即被告上訴意旨略以：該車禍被告已與相對人達成和
    ，表示被告有意解決民事問題。又被告因嚴重肝硬化，對於
    酒精排解功能有很大障礙，造成酒測值偏高。再者，被告因
    故殘障，必大大影響酒測後之各種行為測定結果。被告駕車
    時並無酒醉而不能安全駕駛動力交通工具之情形，原審量刑
    過重，為此提起上訴，請求從輕量刑云云。惟查，被告經警
    為呼氣酒精濃度檢測結果，高達每公升1.13毫克。且經警施
    以酒後生理平衡檢測，亦有多項不合格。又本件被告酒後駕
    車，亦生肇事之結果，分別有道路交通事故當事人酒精測定
    紀錄表、刑法第一百八十五條之三案件測試觀察紀錄表、汽
    機車駕駛人酒後生理平衡檢測紀錄表、道路交通事故現場圖
    各1份及現場照片12張附卷可稽，堪認被告確已不能安全駕
    駛動力交通工具。至被告雖提出之全民健康保險重大傷病核
    定審查通知書（上載被告有肝硬化症）及被告肢體障礙等證
    明，未能解免被告不能安全駕駛之事實。至被告爭執原審量
    刑過重云云。然按量刑之輕重，係屬事實審法院得依職權自
    由裁量之事項，苟於量刑時，已依行為人之責任為基礎，並
    斟酌刑法第57條各款所列情狀，而未逾越法定範圍，又未濫
    用其職權，即不得遽指為違法。原判決於量刑時，已依上揭
    規定，審酌被告甫於民國99年間，即因酒後駕駛觸犯公共危
    險罪，經本院判處拘役40日確定，並於99年3月18日易科罰
    金執行完畢，仍不知審慎自身之行為，於前案執行完畢後數
    月，即再犯本件之同一罪名，顯乏法紀觀念；兼衡其經警測
    試之呼氣酒精濃度達每公升1.13毫克，因酒醉駕車與他車發
    生擦撞後之犯罪結果、對公共安全所生危害程度，及其素行
    、犯後態度等一切情狀，量處有期徒刑4月及諭知易科罰金
    之折算標準，核無逾越法定刑範圍，或違反比例、公平及罪
    刑相當原則之情形，被告上訴求為撤銷原判決，為無理由，
    應予駁回。
據上論斷，應依刑事訴訟法第455條之1第1項、第3項、第368條
判決如主文。
本案經檢察官劉惟宗到庭執行職務
中    華    民    國   100    年    8     月    23    日
                  刑事第三庭  審判長法  官  黃永勝
                                    法  官  陳映佐
                                    法  官  謝佩玲
以上正本證明與原本無異。
本件不得上訴。
                                    書記官  李玉雲
中    華    民    國   100    年    8     月    23    日
附錄本案論罪科刑法條全文：
中華民國刑法第185條之3
服用毒品、麻醉藥品、酒類或其他相類之物，不能安全駕駛動力
交通工具而駕駛者，處1年以下有期徒刑、拘役或科或併科15萬
元以下罰金。